# 求教陈版主，售后回租融资租赁手续费确认为未确认融资费用的摊销问题

提问人：WSSD741 时间：2015-04-21 18:47:02
陈版主，看了你好几个关于售后回租的贴子，我对手续费作为未确认融资费用在折旧期进行摊销也认同，但有一点想不通，就是在分摊时，计算出的财务费用总额与融资公司实际开给的利息和手续费用金额是对不上的，因为象我们公司的这笔业务，我们销售时不开发票，租入时，租赁公司也仅对收的利息和手续费开发票，如果象您说的按实际利率法进行摊销的话，到时这个数额与对方的发票金额对不上，无法入帐，所以我觉得对手续费是否可以确认为长期待摊费用，在折旧期内平均摊销，不再按实际利率法呢。 请帮忙解答，让您费心了，谢谢。 具体业务为 案例基本信息：A公司将账面价值为5.3亿元的资产以 5 亿元销售给融资租赁公司，融资租赁公司再将资产回租给A公司，租期 4 年，按季付息，A公司需支付租金56414.84万元（本金+利息，各期租金实为 5 亿元 16 期的等额还本与相应贷款余额的对应利息之和），A公司在收到 5 亿元时，需支付了 2000 万元的业务手续费和 2500 万保证金，保证金抵最后一期的租金，租金支付方式为等额还本，每期租金＝每期还本金额+租赁利息，租赁利息=剩余租赁本金租赁利率 /360 计息天数，贷款年利率6.0375%。售后租回协议签订后，借：固定资产---融资租入 53000 万 贷：固定资产—自有 53000 万取得贷款时：借：银行存款 45500 万元（50000-2500-2000）借：其它应收款--融资租赁保证金 2500 万元借：未确认融资费用 6414.84万元借：长期待摊费用---融资租赁手续费 2000 万元 贷：长期应付款--融资租赁应付款56414.84万元以后各期支付租金时，根据融资租赁贷款约定的各期租金支付：借：长期应付款 3879.68---3172.16万元 贷：银行存款 3879.68---3172.16万元分期确认融资费用和手续费时，根据资金用途，第一期时：借：在建工程/财务费用 879.68万元 贷：未确认融资费用 754.69万元（ 50000 6.0375%/4 ）
贷：长期待摊费用 --- 融资租赁手续费 125 万元（ 2000/16 ） 最后一期：借：财务费用 172.16 万元贷：未确认融资费用 47.17 万元（ 3125 6.0375%/4） 贷：长期待摊费用---融资租赁手续费 125 万元（2000/16）

回答人：chenyiwei
不赞同此做法。手续费仍应作为金融负债（长期应付款）的初始计量金额的组成部分，以符合金融工具确认和计量准则的要求。相应地，这部分手续费的摊销也是采用实际利率法，不同于直线法。摊销金额与开票金额无法对上并不是不采用正规的会计处理方法的理由。只有当将手续费作为长期待摊费用的处理结果对被审计财务报表整体而言影响显著不重大时，才能基于重要性原则接受简化的处理方法。 如直线法和实际利率法的摊销结果差异不大的，另一种可以接受的处理方法是保留“长期待摊费用”科目进行日常会计核算和直线法摊销，但在编制报表时，将这部分长期待摊费用的余额冲减长期应付款的列报金额，而不是单独列报为一项资产。

提问人：a8730760 时间：2015-05-04 10:34:39
求教陈版主，问题：融资租赁期限 2012 年 9 月 10 日到 2015 年 9 月 9 日，租期 3 年，按季度支付租金。 2012 年 9 月 10 付第一笔租金， 2012 年 12 月 10 日付第 2 笔租金。我们是出租方，请问;（ 1 ）第 2 笔租金里面所含的利息确认收入应该确认在 2012 年，还是将利息除以3,2012年确认一个月， 2013 年确认 2 个月。（ 2 ）企业将利息除以3,12年确认了 1 个月， 13 年确认了 2 个月。企业历年来所有的预付租金都按这个方法操作，是否可以根据一贯性原则不进行调整。

回答人：chenyiwei
理论上比较合理的方法是按天数计算。对其他做法，可根据其与正规做法之间的差异对报表整体的影响程度是否超过重要性水平，来判断是否接受该处理。

提问人：a8730760 时间：2015-05-10 16:14:36
求教陈版主，问题：融资租赁长期应收款的列示问题。 （ 1 ）合同已到期，尚未收回的款项是在长期应收款列示还是在转到应收账款列示，如果在长期应收账款列示，是否应转到 1 年内到期的非流动资产列示。如果在应收账款列示，账龄应从每期到期日开始计算，还是从合同到期日计算，或者是起租日计算。

回答人：chenyiwei
建议列作一年内到期的非流动资产，并按个别认定法或其他适当方法计提坏帐准备。帐龄分析在这种情况下不一定适用。

提问人：a8730760 时间：2015-05-11 09:41:41
陈版主，（ 1 ）已到期的如果提了相应的坏账，我是按净值在一年内到期的非流动资产列示，还是全额。 （ 2 ）已逾期尚未到期的，并计提了相应的坏账准备，如何在报表列示？净值还是全额。

回答人：chenyiwei
报表上总是按扣除对应的坏帐准备后的净额列报的。另外你说的“已逾期尚未到期的”是什么意思？

提问人：a8730760 时间：2015-05-12 11:15:29
陈版主：融资租赁合同， 2014 年 1 月 1 日到 2016 年 12 月 31 日，共 3 年，按月支付，在 2014 年 10 月 31 日开始没有支付租金，合同到2016 年 12 月 31 日到期。 （ 1 ）承租方在 2014 年 12 月 31 日的报表披露时，一年内到期的非流动资产是将 15 年应收到的租金扣除坏账准备列示，剩余 16 年到期的扣除相应的坏账在长期应收款列示。 （ 2 ）动产融资租赁，在客户违约时，公司将动产收回，这种情况下，坏账应该如何处理。

回答人：chenyiwei
1 、一年内到期部分的列报金额是将于 2015 年内收取的部分的折现值（扣除对应的减值准备），其余部分的账面价值为一年后到期部分。 2 、出租人收回的租赁资产视同抵债资产，相应地已结算债权部分的坏帐准备需转销。

提问人：a8730760 时间：2015-05-14 12:04:44
求教陈版主：公司的主营业务是融资租赁、售后回租、经营租赁，融资和售后回租占的比例90%以上，公司的借款包括长期借款，保理，抵押借款。公司将借款的利息计入了主营业务成本。 问题，公司的借款本金现金流计入筹资，支付本金计入偿还债务，利息计入了经营性应付。这样是否可行？支付利息如果计入分配股利、利润或偿付利息所支付的现金，附表中应该将计入成本的剔除。求教陈版主这个如何披露

回答人：chenyiwei
这个问题没有明确规定，在实务中做法不一，应注意保持一贯性。但一般理解对此类公司的利息现金流出作为经营活动更合适，而不是作为筹资活动。借款本金的借入和偿还可以作为筹资活动。

提问人：晏子 4 时间：2016-03-03 08:33:54
求教陈版主，我有同样的问题：融资租赁期限 2012 年 9 月 10 日到 2015 年 9 月 9 日，租期 3 年，按季度支付租金。 2012 年 9 月 10 付第一笔租金， 2012 年 12 月 10 日付第 2 笔租金。我们是出租方，请问;（ 1 ）第 2 笔租金里面所含的利息确认收入应该确认在 2012 年，还是将利息除以3,2012年确认一个月， 2013 年确认 2 个月。

回答人：chenyiwei
应是后者。

提问人：沙漠旅者 时间：2016-11-21 16:05:26
陈版主，如果手续费是在租赁期开始日支付的话，相当于手续费没有按照实际利率法进行摊销，直接计入财务费用，是这个道理吗？
如果按照实际利率摊销，怎么个摊销法？

回答人：chenyiwei
租赁期开始日支付手续费时，计入“未确认融资费用”，作为利息调整的一部分，后续对该项长期应付款按照实际利率法计算利息支出即可，准则讲解和《计学撮要 2015 》中都有类似案例。

提问人：myjedith 时间：2017-02-06 21:48:56
请教陈老师，售后回租形成的融资租赁产生的手续费计入长期应付款，在摊销时，应按照什么方法摊销？被审计企业按照利息费用占总利息费用的比*总手续费，请问这样合理吗？如果不合理，正确的处理方法是什么，如果合理，依据是什么，谢谢陈老师

回答人：chenyiwei
按实际利率法摊销，手续费计入长期应付款，构成未确认融资费用的一部分。

提问人：myjedith 时间：2017-02-09 11:05:24
但是现在有个问题是，这个手续费在开始的时候已经直接支付了，没有在长期应付款体现。现在在未确认融资费用里面摊销，会影响长期应付款的账面数。那这样这个处理是否正确？

回答人：chenyiwei
那么你的前期手续费支付的会计处理就是一项前期差错，需考虑其重大程度，确定如何更正。

提问人：myjedith 时间：2017-02-09 23:32:44
但是前期直接支付了以后，貌似也没有可以计入的科目了

回答人：chenyiwei
前期支付时应直接借记“未确认融资费用”。